【裁判字號】    97,易,314
【裁判日期】    970630
【裁判案由】    竊盜
【裁判全文】
臺灣嘉義地方法院刑事判決               97年度易字第314號
公  訴  人  臺灣嘉義地方法院檢察署檢察官
被      告  乙○○
上列被告因竊盜案件，經檢察官提起公訴（九十七年度偵字第三
一六０號），本院判決如下：
    主  文
乙○○犯攜帶兇器踰越安全設備竊盜罪，累犯，處有期徒刑捌月
；扣案之手套壹雙、鐵鎚貳支、柴刀壹支及鐵撬壹支均沒收。
    事  實
一、乙○○前因搶奪案件，經本院九十四年度嘉簡字第七九號判
    決判處有期徒刑六月，緩刑三年確定，嗣因於緩刑期間另犯
    詐欺罪，經本院九十五年度嘉簡字第一０八七號判決判處有
    期徒刑四月確定，前開緩刑並經撤銷；嗣前開二案因符合中
    華民國九十六年罪犯減刑條例應予減刑之規定，經減刑並合
    併定應執行刑為有期徒刑五月，經送監執行後，於民國九十
    六年七月二十四日縮刑期滿執行完畢，翌日出監。
二、乙○○仍未思悔悟，竟意圖為自己不法之所有，於九十七年
    四月三十日下午五時十五分許，持其所有客觀上可對人之生
    命、身體產生危害之鐵鎚二支、柴刀一支及鐵撬一支，並戴
    用其所有之手套一雙，前往嘉義市○區○○路八九七號旁之
    農舍，將農舍管領人甲○○用供防閑之用之門板予以移除後
    ，再予踰越進入該無人居住之農舍，竊取甲○○所有置放於
    該農舍內之廢鐵一批，得手後據為己有並移置於其騎用之機
    車旁準備搬離之際，適經甲○○發覺報警處理而當場查獲，
    並扣得乙○○所有之前開手套一雙、鐵鎚二支、柴刀一支及
    鐵撬一支。
三、案經嘉義市政府警察局第一分局報由臺灣嘉義地方法院檢察
    署檢察官偵查起訴。
    理  由
壹、程序事項
    按被告以外之人於審判外之陳述，雖不符刑事訴訟法第一百
    五十九條之一至之四之規定，而經當事人於審判程序同意作
    為證據，法院審酌該言詞陳述或書面陳述作成時之情況，認
    為適當者，亦得為證據。當事人、代理人或辯護人於法院調
    查證據時，知有第一百五十九條第一項不得為證據之情形，
    而未於言詞辯論終結前聲明異議者，視為有前項之同意，此
    觀刑事訴訟法第一百五十九條之五規定甚明。本件公訴檢察
    官及被告於本院審理時對於證人即被害人甲○○於警詢之陳
    證暨其他相關具傳聞性質之證據資料之證據能力，均表示無
    意見，且迄於言詞辯論終結前亦未聲明異議。本院審酌前揭
    證人之陳述及證據資料作成時之情況，核無違法取證或其他
    瑕疵，認為以之作為證據為適當，自得作為證據。
貳、實體部分
一、訊據被告乙○○對於上開犯罪事實均坦承不諱，核與證人即
    被害人甲○○於警詢時之指陳情節相符，復有嘉義市警察局
    搜索扣押筆錄、嘉義市政府警察局第一分局扣押物品目錄表
    、贓物認領保管單及照片十一幀在卷可稽，足徵被告自白確
    與事實相符，從而本案事證已臻明確，被告犯行，洵堪認定
    。
二、經查，被告乙○○攜帶其所有可供兇器使用之鐵鎚二支、柴
    刀一支及鐵撬一支，雖未實際用供犯罪使用，但被告將上開
    器具置放其所騎乘之機車腳踏板處，而機車復停放於被告行
    竊之農舍旁（此觀卷附現場照片即明），上開器具顯處於被
    告隨時可取用之狀態，是核被告所為，係犯刑法第三百二十
    一條第一項第二款、第三款之攜帶兇器踰越安全設備竊盜罪
    。另查，被告有如事實欄第一項所載之犯罪、科刑與執行前
    案紀錄之事實，有臺灣嘉義地方法院檢察署刑案資料查註紀
    錄表、臺灣高等法院被告前案紀錄表各一件在卷可參，其於
    有期徒刑之執行完畢後，五年以內故意再犯本件有期徒刑以
    上之罪，為累犯，應依刑法第四十七條第一項之規定加重其
    刑。
三、爰審酌被告前有搶奪、詐欺等犯罪前案紀錄，因搶奪及詐欺
    等案入監服刑，甫於九十六年七月二十五日執行完畢而出監
    ，未久即再度犯竊盜罪之品行，其犯罪之動機、目的，其以
    攜帶前開足供兇器使用之器具行竊之手段、自陳高工畢業、
    擔任麵包師傅之智識程度、並自述家有父母親及一未婚妹妹
    、經濟狀況尚可之家庭狀況，竊得財物業已歸還被害人、對
    被害人財物所造成之損害尚輕及犯罪後坦認犯行之態度等一
    切情狀，量處如附表所示之刑。
四、末查，扣案之手套一雙、鐵鎚二支、柴刀一支及鐵撬一支，
    均係被告所有供本次犯罪所用（攜帶）之物之情，業據被告
    供明在卷，應依刑法第三十八條第一項第二款之規定沒收之
    。
據上論斷，應依刑事訴訟法第二百九十九條第一項前段，刑法第
三百二十一條第一項第二款、第三款、第四十七條第一項、第三
十八條第一項第二款，判決如主文。
本案經檢察官陳慧玲到庭執行職務
中    華    民    國    97    年    6     月    30    日
                     刑事第四庭   法  官     許兆慶
上列正本證明與原本無異。
如不服本判決，應於判決送達後十日內向本院提出上訴狀，上訴
書狀依法應敘述具體理由，如未敘述具體理由者，應於上訴期間
屆滿後二十日內補提理由書於本院（均應附繕本）。告訴人或被
害人如對於本判決不服者，應具備理由請求檢察官上訴，其上訴
期間之計算係以檢察官收受判決正本之日期為準。
中    華    民    國    97    年    6     月    30    日
                                  書記官     林金福
附錄法條：
中華民國刑法第321條第1項第2、3款（加重竊盜罪）
犯竊盜罪而有左列情形之一者，處六月以上、五年以下有期徒刑
：
二、毀越門扇、牆垣或其他安全設備而犯之者。
三、攜帶兇器而犯之者。


司法院資訊處製作；財團法人民間司法改革基金會備份。
